臺灣臺中地方法院刑事判決　　　　　　　　　　　　九十一年度易字第二九五六號
　　公　訴　人　臺灣臺中地方法院檢察署檢察官
　　被　　　告　甲○○
右列被告因竊盜等案件，經檢察官聲請以簡易判決處刑（九十一年度偵字第二０二六
三號），本院臺中簡易庭認不宜以簡易判決處刑，簽移本院刑事庭改依通常程序審理
，本院判決如左：
    主  文
甲○○以詐術得財產上不法之利益，處有期徒刑貳月，如易科罰金，以參佰元折算壹
日。緩刑參年。
    事  實
一、甲○○與乙○○係服役時之同袍，且因而得悉乙○○向台北縣「遊戲橘子數位科
    技股份有限公司」（以下簡稱遊戲橘子公司）申設之網路線上「天堂」遊戲帳號
    00000000號及密碼000000000號、角色名稱為「鬼魅修羅」，
    其竟基於意圖為自己不法利益之犯意，自民國九十一年六月三十日凌晨零時二分
    許至同日凌晨零時八分許止，在其位於台中縣大里市○○里○○路二一九號住處
    內，以其個人電腦上線後開啟乙○○之前開遊戲帳號，再以前開乙○○之遊戲密
    碼登入前開遊戲角色「鬼魅修羅」，而連線至天堂遊戲伺服主機，使遊戲橘子公
    司陷於錯誤，提供線上遊戲伺服主機予甲○○使用，甲○○以此方式取得免付費
    使用之財產上不法利益。甲○○復意圖為自己不法之所有，於網路天堂遊戲虛擬
    實境中竊取乙○○所扮演虛擬角色人物「鬼魅修羅」所有之＋６武士刀、＋６精
    靈鏈甲、＋４鋼鐵手套、＋４Ｔ恤、＋４鋼鐵長靴、＋４保護者斗篷、＋４騎士
    面甲、＋６精靈盾牌等道具（即裝備、武器，價值計約新台幣二、三千元），得
    手後將之暫置於網路天堂遊戲之虛擬空間中，隨即登出帳號；其復即以自己向遊
    戲橘子公司申設之天堂遊戲帳號0000000000登入遊戲中欲撿拾其先前
    竊得後暫置於虛擬遊戲空間中之前開道具時，因扮演「Ｏ淚心Ｏ」之不詳姓名年
    籍人士已搶先撿拾前開虛擬道具，甲○○即以「惡狼之爪」角色向扮演「Ｏ淚心
    Ｏ」之人換回前開虛擬物品後，再出售予不知名之線上玩家，得款「天幣」一百
    八十萬元之電磁紀錄財物。嗣於九十一年六月三十日十二時十三分許，乙○○在
    其位於彰化縣鹿港鎮○○路○段四二六號住處內，欲上線遊玩時，發現其前開網
    路天堂遊戲道具遭竊，報警循線查獲上情。
二、案經乙○○訴由彰化縣警察局移請臺灣臺中地方法院檢察署檢察官偵查後聲請簡
    易判決處刑。
    理  由
一、前揭事實業據被告甲○○於警訊時、偵查中及本院審理時坦承不諱，核與告訴人
    乙○○於警訊時及本院審理時指訴情節相符，復有帳號證明書、服務歷史查詢及
    位置、遊戲歷程、道具流向等紀錄與電信使用者資料查詢回覆單、和解書附卷可
    稽。本件事證明確，被告犯行洵堪認定。
二、按「天堂」網路遊戲虛擬世界內道具，由遊戲者在遊戲進行中，依遊戲者之能力
    、經驗值取得，而道具之性質，係以電子、磁性或其他無法以人之知覺直接認識
    之方式所製成之紀錄，而供電腦處理之用，依刑法第三百二十三條之規定，以動
    產論。
三、核被告甲○○所為，係犯刑法第三百二十條第一項、第三百二十三條之竊盜電磁
    紀錄罪與同法第三百三十九條第二項之詐欺得利罪。被告所犯前開二罪間，有方
    法結果之牽連關係，屬牽連犯，依刑法第五十五條之規定，應從一重之詐欺得利
    罪處斷。爰審酌被告因一時貪念，誤蹈法網之犯罪動機、目的、手段及竊得財物
    之數量、價值等所生危害，但已與告訴人達成和解並坦承犯行之犯後態度等一切
    情狀，量處如主文所示之刑，並諭知易科罰金之折算標準，以資懲儆。另查被告
    前未曾受有期徒刑以上刑之宣告，此有臺灣臺中地方法院檢察署刑案資料查註紀
    錄表與臺灣高等法院被告全國刑案紀錄表各一紙在卷可憑，其因一時短於失慮，
    偶罹刑章，經此偵審程序及刑之宣告後，當知所警惕，信無再犯之虞，本院認前
    開對其所宣告之刑，以暫不執行為當，爰併宣告緩刑三年，用啟自新。
四、公訴意旨另略以：被告甲○○於○○○路天堂遊戲虛擬實境中竊取乙○○所扮演
    虛擬角色人物「鬼魅修羅」所有之＋６武士刀、＋６精靈鏈甲、＋４鋼鐵手套、
    ＋４Ｔ恤、＋４鋼鐵長靴、＋４保護者斗篷、＋４騎士面甲、＋６精靈盾牌等寶
    物、裝備、武器，得手後將之暫置於網路天堂遊戲之虛擬空間中，隨即登出帳號
    等行為，另涉犯刑法第三百五十二條第二項之干擾電磁紀錄罪嫌云云。然：
（一）告訴乃論之罪，告訴人於第一審辯論終結前得撤回其告訴；又其告訴經撤回者
      ，應諭知不受理之判決，刑事訴訟法第二百三十八條第一項、第三百零三條第
      三款分別定有明文。
（二）查公訴人認被告甲○○涉犯刑法第三百五十二條第二項之干擾電磁紀錄罪嫌，
      依同法第三百五十七條之規定，須告訴乃論。茲據告訴人乙○○於本院審理時
      撤回告訴，有本院九十一年十二月五日審判筆錄一份在卷可憑，依前揭說明，
      本應諭知不受理之判決；然因公訴人認此部分與前開有罪部分有牽連犯之裁判
      上一罪之關係，爰不另為不受理之諭知。
五、據上論斷，應依刑事訴訟法第四百五十二條、第二百九十九條第一項前段，刑法
    第三百三十九條第二項、第三百二十條第一項、第三百二十三條、第五十五條、
    第四十一條第一項前段、第七十四條第一款，罰金罰鍰提高標準條例第一條前段
    、第二條，判決如主文。
中      華      民      國      九十一    年      十二    月    十二    日
                                臺灣臺中地方法院刑事第七庭
                                        法  官  陳  卿  和
右正本證明與原本無異。
如不服本判決，應於判決送達後十日內向本院提出上訴狀，上訴於臺灣高等法院臺中
分院( 須附繕本 )。
                                        書記官
中      華      民      國      九十一    年      十二    月    十二    日
【附錄論本案罪科刑法條全文】
刑法第三百二十條：
意圖為自己或第三人不法之所有，而竊取他人之動產者，為竊盜罪，處五年以下有期
徒刑、拘役或五百元以下罰金。
意圖為自己或第三人不法之利益，而竊佔他人之不動產者，依前項之規定處斷。
前二項之未遂犯罰之。
刑法第三百二十三條：
電能、熱能及其他能量或電磁紀錄，關於本章之罪，以動產論。
刑法第三百三十九條：
意圖為自己或第三人不法之所有，以詐術使人將本人或第三人之物交付者，處五年以
下有期徒刑、拘役或科或併科一千元以下罰金。
以前項方法得財產上不法之利益或使第三人得之者，亦同。
前二項之未遂犯罰之。
刑法第三百五十二條：
毀棄、損壞他人文書或致令不堪用，足以生損害於公眾或他人者，處三年以下有期徒
刑、拘役或一萬元以下罰金。
干擾他人電磁紀錄之處理，足以生損害於公眾或他人者，亦同。
